---
title: "Estudio de optimización con incertidumbre en juegos de estrategia"
author: "Antonio Álvarez Caballero"
date: "14 de julio de 2016"
output: 
  ioslides_presentation
bibliography: ../bibliografia.bib
---

```{r setup, include=FALSE}
knitr::opts_chunk$set(echo = FALSE)
require(ggplot2)
require(plotly)
require(knitr)

read_chunk("../scripts/05_Desarrollo_Matematicas.R")
read_chunk("../scripts/05_Desarrollo.R")

set.seed(1565215)
```

```{r setupMultiplot, include = FALSE}
# Multiple plot function
#
# ggplot objects can be passed in ..., or to plotlist (as a list of ggplot objects)
# - cols:   Number of columns in layout
# - layout: A matrix specifying the layout. If present, 'cols' is ignored.
#
# If the layout is something like matrix(c(1,2,3,3), nrow=2, byrow=TRUE),
# then plot 1 will go in the upper left, 2 will go in the upper right, and
# 3 will go all the way across the bottom.
#
multiplot <- function(..., plotlist=NULL, file, cols=1, layout=NULL) {
  library(grid)
  
  # Make a list from the ... arguments and plotlist
  plots <- c(list(...), plotlist)
  
  numPlots = length(plots)
  
  # If layout is NULL, then use 'cols' to determine layout
  if (is.null(layout)) {
    # Make the panel
    # ncol: Number of columns of plots
    # nrow: Number of rows needed, calculated from # of cols
    layout <- matrix(seq(1, cols * ceiling(numPlots/cols)),
                     ncol = cols, nrow = ceiling(numPlots/cols))
  }
  
  if (numPlots==1) {
    print(plots[[1]])
    
  } else {
    # Set up the page
    grid.newpage()
    pushViewport(viewport(layout = grid.layout(nrow(layout), ncol(layout))))
    
    # Make each plot, in the correct location
    for (i in 1:numPlots) {
      # Get the i,j matrix positions of the regions that contain this subplot
      matchidx <- as.data.frame(which(layout == i, arr.ind = TRUE))
      
      print(plots[[i]], vp = viewport(layout.pos.row = matchidx$row,
                                      layout.pos.col = matchidx$col))
    }
  }
}

```


```{r randomLine}
```

```{r signOfPoint}
```

## Objetivos

- Estudiar la incertidumbre que presentan partidas de StarCraft, el clásico juego de estrategia en tiempo real.
- Paso previo a la optimización con incertidumbre: vamos a estudiarla primero.
- La incertidumbre es un factor "aleatorio", ya que está fuera de control.
- El tiempo de partida es un factor clave. Aunque veremos que hay más factores importantes.

## Partes del desarrollo

- Matemáticas: Aprendizaje estadístico
- Informática: R + MariaDB (SQL)

<div class="notes">
- Aprendizaje estadístico
- Software libre

</div>

# Matemáticas

## Aprendizaje estadístico

- Rama de las matemáticas que estudia el aprendizaje desde datos utlizando técnicas estadísticas.
- Espacio de entrada $\mathcal{X} \in \mathbb{R}^d$
- Espacio de salida $\mathcal{Y}$
- Función objetivo **desconocida** $f:\mathcal{X} \rightarrow \mathcal{Y}$
- $\{(x_1,y_1),(x_2,y_2),\ldots,(x_N,y_N)\} \subset \mathcal{X} \times \mathcal{Y} \mid f(x_i) = y_i$
- Buscar una función $g \in \mathcal{H} \mid g \approx f$

<div class="notes">
- Aprendizaje Supervisado

</div>

## Aprendizaje estadístico

- Regresión: Se busca una relación entre la variable dependiente y la
  independiente.
- **Clasificación**: Se busca una función que para una entrada, le asigne
  una etiqueta. En problemas binarios, esta etiqueta suele ser -1 o 1.
- Estimación de densidad: Similar a clasificación, pero el objetivo no
  es dar una clase, sino la probabilidad de pertenecer a dicha clase.

## Ejemplo

```{r dataExample, fig.width = 4, include = FALSE}
```
```{r}
ggplotly(g)
```

## Ejemplo clasificado

```{r classificationExample, fig.width = 4, include = FALSE}
```
```{r}
plotly_build(g)
```

$g = \text{signo}(X2 - (`r I(line.random["m"])`)X1 - (`r I(line.random["b"])`))$

# Ingeniería Informática

## Datos disponibles

- 6 bases de datos relacionales.
- Más de 4000 partidas.
- Meter imagen.

<div class="notes">
- Recursos
- Valores de unidades
- Quizás hablar un poco aquí de SQL: Valores de jugador y de jugador-región
- ¿Meter estructura del dataset?

</div>

## Distribución de la duración de partidas

```{r replaysHistogram, echo = FALSE}
```

## Distribución de la duración de partidas < 75000

```{r replaysBoundHistogram, echo = FALSE}
```

## Componentes de una partida

```{r loadReplayMelt, include = FALSE}
replays.melt.plots <- readRDS("../datos/replays.melt.plots.rds")
```

```{r replaysMelt1, echo = FALSE}
replays.melt.plots[[1]]
```

## Componentes de una partida

```{r replaysMelt3, echo = FALSE}
replays.melt.plots[[3]]
```

## ¿Reducir los datos?

- Algunas características, como el Supply, los valores de unidades o
  edificios del jugador que pierde caen rápidamente en un determinado momento
  de la partida.
- En general, el jugador que gana tiene sus gráficas por encima de las
  del jugador contrario.
  
## Extracción de información

- XGBoost: biblioteca que implementa **Gradient Boosting** de manera eficiente y con gran rendimiento. Regularización evita sobreajuste.

## Resultados con pendiente recta de regresión

```{r loadPlots, include = FALSE }
auc.plot <- readRDS("../resultados/auc.plots.rds")
reg.plot <- readRDS("../resultados/reg.plots.rds")
plots <- readRDS("../resultados/errorplots.rds")
```

```{r plotSlope, echo = FALSE}
multiplot(plotlist = reg.plot)
```

## Resultados con área bajo la curva

```{r plotAUC, echo = FALSE}
multiplot(plotlist = auc.plot)
```

## Resultados con datos en crudo

```{r plot100, echo = FALSE}
multiplot(plotlist = plots[1,])
```

## Resultados con datos en crudo

```{r plot75, echo = FALSE}
multiplot(plotlist = plots[6,])
```

## Resultados con datos en crudo

```{r plot50, echo = FALSE}
multiplot(plotlist = plots[5,])
```

## Resultados con datos en crudo

```{r plot25, echo = FALSE}
multiplot(plotlist = plots[4,])
```

## Resultados con datos en crudo

```{r plot20, echo = FALSE}
multiplot(plotlist = plots[3,])
```

## Resultados con datos en crudo

```{r plot10, echo = FALSE}
multiplot(plotlist = plots[2,])
```

# Conclusiones

## Conclusiones

- La incertidumbre baja a lo largo de la partida
- La elección de las características y del modelo han sido acertadas.

## Trabajo futuro

- Crear un bot competitivo utilizando características y un modelo de aprendizaje similares a los propuestos, mejorando la gestión de la incertidumbre que presentan bots anteriores, pudiendo adaptar mejor su estrategia o hacerlo en un momento anterior. 
- Combinar metaheurísticas y predicción del ganador para acelerar la ejecución de los algoritmos. Por ejemplo, dando una partida por resuelta mucho antes de que termine realmente.

## Referencias

